

Nguyễn Văn A

Medical Representative

THÔNG TIN LIÊN HỆ

- **1** 01/12/1993
- ♣ Nữ
- **** 01628295148
- nguyenthao.pharma.cm.vn@gmail.com
- 9 số 51, đường số 5, cư xá Bình Thới, quân 11- TpHCM
- i https://www.facebook.com/phuongthaocm12

MỤC TIÊU NGHỀ NGHIỆP -

Áp dụng những kinh nghiệm khi làm ở khoa dược và nhà thuốc bệnh viện, tiếp xúc với nhân viên bệnh viện và bác sĩ để có thể trở thành một trình dược viên chuyên nghiệp, mang đến nhiều giá trị cho khách hàng. Từ đó giúp Công ty tăng số lượng khách hàng và mở rộng tập khách hàng.

KỸ NĂNG

Tin học văn phòng

Tiếng Anh

SỞ THÍCH

Tập gym

Đánh cầu lông

HOC VẤN

08/2012 - 08/2017

Đại học y dược Cần Thơ

Chuyên ngành: Dược

Tốt nghiệp loại Khá, điểm trung bình 7.93

KINH NGHIỆM LÀM VIỆC

07/2015 - 09/2015

Bệnh viện Đa khoa Thanh Vũ Medic Bạc Liêu Nhân viên thực tập nhà thuốc BV

- Lấy thuốc, tư vấn bênh nhân ở nhà thuốc
- Hỗ trợ kiểm kê nhà thuốc hằng tháng
- Hỗ trợ dự trù thuốc, liên hệ công ty.

08/2017 - 09/2018

Bệnh viện Đa khoa Thanh Vũ Medic Bạc Liêu Nhân viên khoa Dược

- Viết bài thông tin thuốc trên wedsite bệnh viện và phát hành thông tin thuốc.
- Giải đáp các vấn đề thắc mắc của bác sĩ khi gặp trực tiếp hoặc qua điện thoại và email.
- Hỗ trợ lập báo cáo kiểm kê kho thuốc hằng tháng.

CHỨNG CHỈ

Chứng chỉ A Tin Học (Đại học Cần Thơ) Chứng chỉ A Anh Văn (Đại học Cần Thơ) 2013